臺灣臺中地方法院刑事判決
111年度金訴字第897號
                                   111年度金訴字第1147號
公  訴  人  臺灣臺中地方檢察署檢察官
被      告  郭美鳳


上列被告因洗錢防制法等案件，經檢察官提起公訴（111年度偵
字第3411號），及追加起訴（111年度偵字第22923號），本院判
決如下：
    主    文
丙○○犯如附表二編號1至4主文欄所示之罪，各處如附表二編號1
至4主文欄所示之刑。應執行有期徒刑壹年，併科罰金新臺幣拾
萬元，罰金如易服勞役，以新臺幣壹仟元折算壹日。
    犯罪事實
一、丙○○依一般社會生活之通常經驗，能預見提供之金融帳戶帳
    戶予不認識之人，可能作為掩護他人遂行詐欺取財犯行所用
    ，匯入帳戶款項係詐欺犯罪所得，代為轉帳提領，可能係轉
    手贓款而隱匿該詐欺犯罪所得去向，竟與不詳詐騙人士（無
    積極證據證明丙○○知悉包含丙○○成員已達三人以上）共同意
    圖為自己不法之所有，基於詐欺取財及一般洗錢之個別犯意
    聯絡，於民國110年7月10日前某日，將其申辦之國泰世華商
    業銀行帳號000-000000000000號存款帳戶帳號（下稱國泰世
    華銀行帳戶）告知不詳人士，而該不詳人士即分別為如附表
    一編號1至4「詐騙方式」欄所示之詐欺行為，致如附表一編
    號1至4所示之乙○○等4人陷於錯誤，而於如附表一「匯款時
    間、金額暨匯入帳戶」欄所示之時間，將該等款項匯入指定
    帳戶後，再由不詳人士於如附表一「轉帳之時間、金額暨轉
    入帳戶」欄所示之時間，將款項轉匯至丙○○前揭國泰世華銀
    行帳戶，隨後由丙○○於如附表一「被告提領時間暨金額」欄
    所示之時間，提領該等款項後，再交予不詳人士，以此方式
    製造金流之斷點，致無從追查前揭犯罪所得之去向，而隱匿
    上開詐欺犯罪所得。
二、案經乙○○訴由新北市政府警察局汐止分局；陳婉玉、黃晢宇
    、邱佩穎訴由臺北市政府警察局刑事警察大隊報告臺灣臺中
    地方檢察署檢察官提起公訴及追加起訴。
    理    由
一、證據能力：
㈠、本判決認定事實所引用之被告以外之人於審判外之言詞或書
    面證據等供述證據，檢察官及被告丙○○在本院審理時均未聲
    明異議，復經本院審酌認該等證據之作成無違法、不當或顯
    不可信之情況，依刑事訴訟法第159 條之5 第2 項規定，均
    有證據能力。
㈡、又本案認定事實引用之卷內其餘非供述證據，並無證據證明
    係公務員違背法定程序取得，依同法第158 條之4 規定反面
    解釋，亦均有證據能力。
二、認定犯罪事實所憑之證據及其認定之理由：
㈠、訊據被告丙○○固坦承，其有申辦前揭國泰世華銀行存款帳戶
    使用，並有於如附表一編號1至4「被告提領時間暨金額」欄
    所示之時間，提領該等款項，惟矢口否認有何詐欺取財、洗
    錢之犯行，辯稱：這個帳戶都是由我自己使用，我平時在市
    場從事菇類、海產的生意，該帳戶內的款項都是貨款或是綽
    號「眼鏡」之人的還款，我領出錢後是用來交付貨款云云。
㈡、經查：
１、如附表一所示之告訴人乙○○、陳婉玉、黃皙宇、邱佩穎，
　　因遭不詳人士分別為如附表一編號1至4「詐騙方式」欄所示
    之詐欺行為，致告訴人乙○○等4人陷於錯誤，而於如附表一
    「匯款時間、金額暨匯入帳戶」欄所示之時間，將該等款項
    匯入指定帳戶後，再由不詳人士於如附表一「轉帳之時間、
    金額暨轉入帳戶」欄所示之時間，將款項轉匯至被告前揭國
    泰世華銀行存款帳戶，隨後由被告於如附表一「被告提領時
    間暨金額」欄所示之時間，提領該等款項之事實，為被告所
    不爭執，並經證人即告訴人乙○○、陳婉玉、黃皙宇、邱佩穎
    於警詢時證述明確（見偵3411卷第55至57頁、偵22923卷第4
    3至45、49至52、57至64頁），且有告訴人乙○○之台北富邦
    銀行帳戶存摺封面與內頁交易明細、國泰世華商業銀行存匯
    作業管理部110年9月17日函暨所附具之本案帳戶客戶基本資
    料、帳戶交易明細、臺灣新光商業銀行股份有限公司集中作
    業部110年9月16日函暨所附具之劉書昊帳號0000000000000
    號帳戶之客戶基本資料、帳戶交易明細、存款帳戶事故資料
    查詢、網銀、自動化服務申請狀況查詢資料、告訴人乙○○報
    案資料即內政部警政署反詐騙諮詢專線紀錄表、受理詐騙帳
    戶通報警示簡便格式表、金融機構聯防機制通報單、臺南市
    政府警察局永康分局永康派出所受理各類案件紀錄表、人頭
    帳戶即劉書昊之臺灣新北地方檢察署111年度偵字第997、10
    22、5062號、111年度少連偵字第33號移送併辦意旨書、110
    年度偵字第46898號起訴書、被告申辦之國泰世華銀行帳號0
    00000000000號之交易明細及帳戶資料、110年7月12日臺中
    市○○區○○街00號「萊爾富豐原豐田店」ATM監視器錄影畫面
    截圖、告訴人陳婉玉報案資料即高雄市政府警察局三民第一
    分局長明派出所陳報單、受（處）理案件證明單、告訴人黃
    晢宇報案資料即桃園市政府警察局桃園分局埔子派出所陳報
    單、受理各類案件紀錄表、告訴人邱佩穎報案資料即臺南市
    政府警察局第四分局育平派出所陳報單、受理各類案件紀錄
    表、受（處）理案件證明單、內政部警政署反詐騙諮詢專線
    紀錄表、台新國際商業銀行股份有限公司111年1月11日台新
    總作文字第1110000806號函文暨所附具之張紘齊申辦之帳號
    00000000000000號帳戶資料及交易明細、國泰世華商業銀行
    存匯作業管理部111年7月5日國世存匯作業字第1110115413
    號函文暨所檢附之交易明細、人頭帳戶即張紘齊之臺灣士林
    地方檢察署110年度偵字第20739、17052、17404、18352、1
    9210、16830號起訴書等件附卷可參（見偵3411卷第59至61
    、67至81、83至93、95、119至125、131、203至209頁、偵2
    2923卷第25至27、31、41、42、47、48、53至56、75至81頁
    、本院金訴897卷第47至53、167至170頁）此部分事實首堪
    認定。
２、被告雖以前揭言詞置辯，惟查：
⑴、被告於偵查中陳稱：乙○○匯到我帳戶的款項是我去領的，因
    為有人欠我貨款，有一位在新竹和竹南做生意的客戶綽號「
    眼鏡」的人，他跟我買菇類和海產類，前後他跟我買很多，
    他現在還欠我3、40萬元，乙○○匯至我帳戶的款項是「眼鏡
    」之人跟我買菇類、海產類的貨款，我沒有該名綽號「眼鏡
    」之人的年籍跟聯絡方式，他都是來市場攤位向我拿貨，他
    現在已經沒有來我攤位拿貨了，都沒有看到這個人了，我跟
    他之間的交易憑證已經很久了，不好找，其他的款項進出都
    是貨款的出入等語（見偵3411卷第162、163頁）；於本院準
    備程序時陳稱：乙○○匯入的錢是我去領的，這筆錢是人家欠
    我的貨款，對方總共欠我100多萬元，67萬元是貨款，後來
    還欠我50幾萬元，110年7月21日這天對方總共匯了20幾萬元
    給我，我不知道他的名字，只知道他的綽號叫「眼鏡」，我
    也不知道他家住在哪裡，只知道他住在新竹竹南而已，他從
    事菇類和海產類的生意等語（見本院金訴897號卷第31、32
    頁），則被告於偵查中先陳稱，該名綽號「眼鏡」之人迄今
    尚積欠其3、40萬元，於本院準備程序時改稱，該名綽號「
    眼鏡」之人迄今尚積欠其50幾萬元，就綽號「眼鏡」之人究
    仍積欠被告多少款項，所述前後不一，已有可疑。另經本院
    詢之110年7月12日有同一帳戶轉帳100多萬元至被告上揭帳
    戶，該轉帳之人係何人乙節，被告陳稱，其覺得是綽號「眼
    鏡」之人匯還予其等語（見本院金訴897號卷第33頁），惟
    被告依前開陳稱，乙○○於110年7月21日所轉匯入之23萬5000
    元係該名綽號「眼鏡」之人償還先前所積欠之貨款，該名綽
    號「眼鏡」之人共積欠其100多萬元，則該名綽號「眼鏡」
    之人既已於110年7月12日轉匯100餘萬元予被告還款，理應
    已全額清償被告，然其仍於同年月21日再轉匯23萬5000元予
    被告，而被告於本院準備程序猶認綽號「眼鏡」之人尚積欠
    其50萬幾元之款項，則被告就該名綽號「眼鏡」之人所積欠
    債務情形，所述實有疑義。況被告自警詢、偵查迄本院審理
    迄今，已逾半年之時間，仍未能提出該名綽號「眼鏡」債務
    人之真實姓名、年籍資料以供查證，又依被告先前所述，該
    名綽號「眼鏡」之人積欠之款項高達100萬元以上，數額非
    微，竟連該人之真實姓名、住居所全然不知，在在與常情有
    違，是否確有其人，實啟人疑竇。
⑵、再被告於本院準備程序時陳稱：我在豐原果菜批發市場從事
    菇類、海產類的生意，我沒有繳稅，也沒有公司行號，每天
    的營業額，好的話一天幾萬元，最好的時候一天5、6萬元，
    不好的時候約2、3萬元，約可賺三成等語（見本院金訴897
    號卷第32至35頁），則依被告上揭所述之營業額以每日4萬
    元之營業額來計算，每月營業額約120萬元，成本價約84萬
    元，被告前開存款帳戶係用以作為平日貨款收受之用等節，
     對照被告前開存款帳戶110年7月該月份之交易明細以觀，
    該月份於同月10日始有款項匯入（1日至9日均未款項存入、
    匯入、提領或轉出），自當日上午11時15分許起至12時35分
    許止，附表一編號2所示之張紘齊台新銀行帳戶匯入12萬元
    、15萬1000元、10萬元、2萬1000元、8萬8000元、2萬元（
    共計50萬元），該等匯款均註記「貨款」，該等款項於同日
    13時6分許至13時19分許（即該等款項匯入後不到1小時之內
    ），即遭被告全數提領一空；於同日13時21分許至15時5分
    許，附表一編號2所示之張紘齊台新銀行帳戶再匯入20萬400
    0元、3萬元、4萬8000元、7萬元、7萬元、4萬元、3萬元、8
    000元（共計50萬元），該等匯款亦均註記「貨款」，該等
    款項於同月11日凌晨1時15分許至1時22分許，即遭被告全數
    提領一空；於同月11日上午10時16分許至13時35分許，附表
    一編號2所示之張紘齊台新銀行帳戶匯入1萬1000元、4萬800
    0元、1萬元、3萬1000元、14萬元、1萬4000元、2萬4000元
    、1萬元、4萬元、7萬元、3萬元、7萬2000元（共計50萬元
    ），該等匯款均註記「貨款」，該等款項於同月12日凌晨0
    時55分許至1時1分許，遭被告全數提領一空；同月13至19日
    均未款項存入、匯入、提領或轉出；於同月20日15時11分許
    至18時4分許，劉書昊中國信託銀行帳戶（帳號為000000000
    000號）、另1不詳帳戶匯入3萬4000元、20萬5000元、2萬30
    00元、30萬元、4萬8000元、14萬1000元、2萬5000元、10萬
    3000元、4萬4000元、7萬7000元（共計100萬元），該等匯
    款均註記「貨款」，該等款項於同日（即20日）18時40分許
    至18時46分許，遭被告提領50萬元，於同月21日1時22分至1
    時30分許，被告再提領50萬元，而將匯入之100萬元悉數提
    領完畢；於同月21日13時44分至15時41分許，自如附表一編
    號1所示之劉書昊新光銀行帳戶及上揭中國信託帳戶匯入7萬
    5000元、4萬5000元、18萬元3000元、29萬元、5萬元、23萬
    5000元、2萬2000元、10萬元（共計100萬元），該等匯款亦
    均註記「貨款」，該等款項於同月22日凌晨1時9分許至1時1
    5分許，遭被告提領50萬元，於同月23日0時27分至0時39分
    許，被告再提領48萬元，同月24至31日再無任何款項存入、
    匯入，有被告前揭銀行帳戶交易往來明細附卷可憑（見偵34
    11卷第79至80頁、本院金訴897號卷第51、52頁），則就110
    年7月份而言，僅於當月10日、11日、20日、21日4日有款項
    匯入，且共計有張紘齊台新銀行、劉書昊新光銀行、中國信
    託銀行及1不詳帳戶匯入款項，所匯入之金額高達350萬元，
    與被告所稱其所經營市場攤商收受貨款、提領款項交付貨款
    之交易型態有所未符，且該帳戶收入之金額遠高於被告所稱
    營業額約3倍之多，且被告均悉數提領，亦未見有何三成利
    潤之情形，則被告所稱該等匯入之款項均係生意往來之貨款
    乙節，尚難採信。
⑶、又上開匯款至被告前揭帳戶之張紘齊、劉書昊2人，均已因其
    等上揭帳戶遭詐騙集團使用，而分別經臺灣士林地方檢察署
    檢察官、臺灣新北地方檢察署檢察官起訴及移送併辦，有臺
    灣士林地方檢察署110年度偵字第20739、17052、17404、18
    352、19210、16830號起訴書、臺灣新北地方檢察署110年度
    偵字第46898號起訴書各乙份附卷可佐（見偵3411卷第203至
    209頁、本院金訴897卷第167至170頁），則被告上開所辯，
    其所申辦之國泰世華銀行帳戶內之款項均係貨款云云，實無
    足採認。至被告雖提出訂貨單數張以證實其上揭所辯，然其
    所提出之穎泰銓有限公司於110年1月至同年12月之銷售簡要
    表、王記食品廠於110年1月至同年12月之銷售明細，該等明
    細上並無各該公司、負責人之章戳，是否確為被告與該等公
    司間之交易往來已有疑義，況依該等銷售明細金額，被告與
    穎泰銓有限公司間每月交易金額約3萬7000餘元，與王記食
    品廠於同年7月間之交易金額共4萬1949元，有該等銷售明細
    附卷可參（見本院金訴1147號卷第67、99至103頁），該等
    金額核與被告前揭帳戶之交易金額明細亦全然未符，實無從
    為被告有利之認定。
⑷、按共同實行犯罪行為之人，在共同意思範圍以內，各自分擔
    犯罪行為之一部，彼此協力、相互補充以達其犯罪之目的者
    ，即應對於全部所發生之結果，共同負責。故共同正犯在客
    觀上透過分工參與實現犯罪結果之部分或階段行為，以共同
    支配犯罪「是否」或「如何」實現之目的，並因其主觀上具
    有支配如何實現之犯罪意思而受歸責，固不以實際參與犯罪
    構成要件行為或參與每一階段之犯罪行為為必要（最高法院
    103年度台上字第2258號判決參照）。又目前詐欺犯罪型態
    ，係由多人分工方能完成，倘其中某一環節脫落，將無法順
    利達成詐欺結果，該等詐欺成員雖因各自分工不同而未自始
    至終參與其中，惟其等所參與之部分行為，仍係相互利用其
    他人員之行為，以遂行犯罪目的；又依目前破獲之詐欺集團
    運作模式，係先由詐欺集團蒐集可供使用金融機構帳戶，供
    詐欺犯罪組織作為掩飾、隱匿詐欺犯罪所得之人頭帳戶，再
    由負責詐騙之詐欺集團成員以虛偽情節詐騙被害人，於被害
    人因誤信受騙而將款項匯入指定帳戶或交付後，為避免被害
    人發覺受騙報警，多於確認被害人已依指示匯款或提領現金
    後，即迅速將詐騙所得轉匯至其他帳戶或由車手成員以臨櫃
    提款或自動櫃員機領款等方式將詐得贓款提領殆盡。是將詐
    騙所得轉匯至其他帳戶之工作，乃詐欺集團運作模式中不可
    或缺之角色。是本案被告雖辯稱其對於告訴人乙○○等人遭詐
    騙不知情，然依據前揭說明，被告基於詐欺取財、一般洗錢
    等犯罪之主觀犯意，提供自己金融帳戶，供詐欺贓款匯入，
    再親自將轉匯入之詐欺款項悉數提領交予不詳人士收受，因
    而掩飾、隱匿詐欺贓款來源、去向，使之可以輾轉流入詐欺
    人士手中，自屬犯罪不可或缺之角色，而屬共同正犯無疑。
３、綜上所述，被告所辯，尚無足採認，本案事證已臻明確，應
    予依法論科。
三、論罪科刑部分：
㈠、核被告丙○○就附表一編號1至4所為，均係犯刑法第339條第1
    項之詐欺取財罪、洗錢防制法第14條第1項之一般洗錢罪。
㈡、被告就本案全部犯罪事實與該不詳人士，有犯意聯絡及行為
    分擔，應依刑法第28條，論以共同正犯。
㈢、本案告訴人乙○○、邱佩穎遭詐欺後分次匯款及被告在本案就
    不同告訴人遭詐欺款項多次提領贓款之行為，係於密切接近
    之時、地實行，各行為之獨立性極為薄弱，依一般社會健全
    觀念，在時間差距上，難以強行分開，應視為數個舉動之接
    續施行，合為包括之一行為，而論以單純一罪（即每詐欺一
    名告訴人論以一罪）。
㈣、被告就附表一編號1至4所犯4罪，均係一行為觸犯詐欺取財、
    一般洗錢2罪名，為想像競合犯，各應依刑法第55條前段之
    規定，從一重論以洗錢防制法第14條第1項之一般洗錢罪。
㈤、被告就附表一編號1至4所犯4罪，犯意各別，行為互殊，應予
    分論併罰。
㈥、爰審酌被告不但提供自己的帳戶供詐欺人士收取詐欺贓款，
    更進而提領贓款轉交，而隱匿、掩飾詐欺集團之犯罪所得，
    造成告訴人等受有損失，所為應予非難；又被告自警詢、偵
    查迄本院審理時均否認犯行，迄今猶未能賠償任何告訴人損
    失之犯後態度；被告於本案行為前並無經法院論罪科刑之紀
    錄之素行，有臺灣高等法院被告前案紀錄表乙份在卷可憑；
    暨被告於本院審理時所陳述之教育程度、職業、身體、家庭
    經濟狀況（見本院金訴897卷第98頁）等一切情狀，各量處
    如附表二編號1至4主文欄所示之刑，並就併科罰金部分，諭
    知易服勞役之折算標準。並考量被告所犯4罪，均係短時間
    內從事詐欺款項提領款項行為、犯罪時間集中於110年7月間
    、告訴人等之被害金額多寡等情狀，定應執行之刑如主文所
    示，併就罰金部分諭知易服勞役之折算標準。
四、沒收部分：
㈠、按犯罪所得，屬於犯罪行為人者，沒收之；犯罪所得之沒收
    ，於全部或一部不能沒收或不宜執行沒收時，追徵其價額，
    刑法第38條之1第1項前段、第3項分別定有明文。又按共同
    正犯犯罪所得之沒收、追徵，應就各人所分得之數為之。所
    謂各人「所分得」之數，係指各人「對犯罪所得有事實上之
    處分權限」而言。因此，若共同正犯各成員內部間，對於犯
    罪所得分配明確時，應依各人實際所得宣告沒收；若共同正
    犯對於犯罪所得，其個人確無所得或無處分權限，且與其他
    成員亦無事實上之共同處分權限者，自不予諭知沒收；然若
    共同正犯對於犯罪所得享有共同處分權限時，僅因彼此間尚
    未分配或分配狀況未臻具體、明確，參照民法第271條「數
    人負同一債務，而其給付可分者，除法律另有規定或契約另
    有訂定外，應各平均分擔之」，民事訴訟法第85條第1項前
    段「共同訴訟人，按其人數，平均分擔訴訟費用」等規定之
    法理，應平均分擔（最高法院107年度台上字第2989號判決
    要旨參照）。經查，本案被告與該不詳人士各次共同詐欺取
    財犯行之犯罪所得，固分別為如附表一「匯款時間、金額暨
    匯入帳戶」欄所示之款項，然業遭不詳人士轉匯至被告國泰
    世華銀行帳戶後，再由被告提領該等款項轉交予該不詳人士
    ，而卷內復無其他事證可資認定被告有因本案各次犯行實際
    分得報酬，故依前揭判決要旨、有疑唯利被告原則，本案自
    均無適用刑法第38條之1第1項前段、第3項等規定對被告宣
    告沒收、追徵犯罪所得之餘地。
㈡、另洗錢防制法第18條固規定：「犯第14條之罪，其所移轉、
    變更、掩飾、隱匿、收受、取得、持有、使用之財物或財產
    上利益，沒收之；犯第15條之罪，其所收受、持有、使用之
    財物或財產上利益，亦同。以集團性或常習性方式犯第14條
    或第15條之罪，有事實足以證明行為人所得支配之前項規定
    以外之財物或財產上利益，係取自其他違法行為所得者，沒
    收之。」，然因本條規定並無「不問屬於犯罪行為人與否均
    沒收」等同義文字，自以屬於被告所有者為限，始應予沒收
    ，是被告既已將其於本案提領款項全部轉交予不詳人士，而
    對該等款項不具事實上管領權，當無依前揭規定就該等款項
    宣告沒收之餘地。
據上論斷，應依刑事訴訟法第299條第1項前段，洗錢防制法第14
條第1項，刑法第11條前段、第28條、第339條第1項、第55條、
第42條第3項前段、第51條第5款、第7款，刑法施行法第1條之1
第1項，判決如主文。判決如主文。
本案經檢察官蔣志祥提起公訴及追加起訴，檢察官甲○○到庭執行
職務。
中　　華　　民　　國　　111 　年　　9 　　月　　6　　日
                  刑事第二庭    審判長法  官   劉麗瑛
                                      法  官   吳孟潔
　　　　　　　                        法  官   蔡宗儒
以上正本證明與原本無異。
如不服本判決應於收受判決後20日內向本院提出上訴書狀，並應
敘述具體理由；其未敘述上訴理由者，應於上訴期間屆滿後20日
內向本院補提理由書（均須按他造當事人之人數附繕本）「切勿
逕送上級法院」。
告訴人或被害人如不服判決，應備理由具狀向檢察官請求上訴，
上訴期間之計算，以檢察官收受判決正本之日起算。
                                      書記官  黃聖心
中　　華　　民　　國　　111 　年　　9 　　月　　6　　日
附錄論罪科刑法條：
洗錢防制法第14條第1項
有第二條各款所列洗錢行為者，處7年以下有期徒刑，併科新臺
幣5百萬元以下罰金。
前項之未遂犯罰之。
前二項情形，不得科以超過其特定犯罪所定最重本刑之刑。
中華民國刑法第339條第1項
（普通詐欺罪）
意圖為自己或第三人不法之所有，以詐術使人將本人或第三人之
物交付者，處5年以下有期徒刑、拘役或科或併科50萬元以下罰
金。
以前項方法得財產上不法之利益或使第三人得之者，亦同。
前二項之未遂犯罰之。
附表一
編號 告訴人 詐 騙 方 式  匯款時間、金額暨匯入帳戶 轉帳之時間、金額暨轉入帳戶 被告提領時間暨金額 1  乙○○ 不詳人士於110年7月17日某時許，透過通訊軟體LINE以暱稱「辛蒂」，向乙○○訛稱：可代為投資操作獲利及為防洗錢、防通報費云云，致乙○○陷於錯誤，而以網路轉帳於右列時間匯款右列之金額至右列帳戶。   於110年7月21日15時12分許，匯款5萬元至劉書昊之新光銀行帳號000-0000000000000號帳戶 於110年7月21日15時34分許，匯款23萬5000元，至被告國泰世華銀行帳號000-000000000000號帳戶 ①110年7月22日1時9分許提領10萬元 ②110年7月22日1時11分許提領10萬元 ③110年7月22日1時12分許提領10萬元      於110年7月21日15時14分許，匯款4萬元至劉書昊之新光銀行帳號000-0000000000000號帳戶   2 陳婉玉  不詳人士於110年7月3日16時16分許，透過通訊軟體IG認識陳婉玉，後透過通訊軟體LINE向陳婉玉訛稱：投資保證獲利云云，致陳婉玉陷於錯誤，而於右列時間匯款右列之金額至右列帳戶。  於110年7月11日10時26分許匯款4萬7862元至張紘齊之台新銀行帳號000-00000000000000號帳戶 於110年7月11日10時32分許，匯款4萬8000元，至被告國泰世華銀行帳號000-000000000000號帳戶 ①110年7月11日1時15分許提領10萬元 ②110年7月11日1時16分許提領10萬元 ③110年7月11日1時18分許提領10萬元 ④110年7月11日1時20分許提領10萬元 ⑤110年7月11    日1時22分許   提領10萬元 （以上5筆含告訴人邱佩穎匯入之16萬4820元） ⑥110年7月12日0時55分許提領10萬元 ⑦110年7月12日0時57分許提領10萬元 （以上2筆含告訴人陳婉玉匯入之4萬7862元、告訴人黃皙宇匯入之1萬元、告訴人邱佩穎匯入之10萬元）   3 黃皙宇 不詳人士於110年7月10日21時許，透過通訊軟體LINE，向黃皙宇訛稱：可加入網站「一直購」開網路店鋪賺錢，然需匯款儲值錢包使用云云，致黃皙宇陷於錯誤，而於右列時間匯款右列之金額至右列帳戶。  於110年7月11日10時50分許匯款1萬元至張紘齊之台新銀行帳號000-00000000000000號帳戶 於110年7月11日11時17分許，匯款1萬元，至被告國泰世華銀行帳號000-000000000000號帳戶  4 邱佩穎 不詳人士於110年6月20日某時許，透過交友軟體PARIS及LINE以暱稱「楊昊天」，向邱佩穎訛稱：可加入網站「SFF中信財富」並投資獲利云云，致邱佩穎陷於錯誤，而以網路轉帳於右列時間匯款右列之金額至右列帳戶。  於110年7月10日13時14分許，匯款10萬元至張紘齊之台新銀行帳號000-00000000000000號帳戶 於110年7月10日13時21分許，匯款20萬4000元，至被告國泰世華銀行帳號000-000000000000號帳戶      於110年7月10日13時16分許，匯款6萬4820元至張紘齊之台新銀行帳號000-00000000000000號帳戶 於110年7月11日11時51分許，匯款14萬元，至被告國泰世華銀行帳號000-000000000000號帳戶      110年7月11日11時47分許，匯款10萬元至張紘齊之台新銀行帳號000-00000000000000號帳戶   
附表二：
編號 犯罪事實 主文 1 如附表一編號1 丙○○共同犯洗錢防制法第十四條第一項之一般洗錢罪，處有期徒刑伍月，併科罰金新臺幣肆萬元，罰金如易服勞役，以新臺幣壹仟元折算壹日。　 2 如附表一編號2 丙○○共同犯洗錢防制法第十四條第一項之一般洗錢罪，處有期徒刑參月，併科罰金新臺幣參萬元，罰金如易服勞役，以新臺幣壹仟元折算壹日。　 3 如附表一編號3 丙○○共同犯洗錢防制法第十四條第一項之一般洗錢罪，處有期徒刑貳月，併科罰金新臺幣貳萬元，罰金如易服勞役，以新臺幣壹仟元折算壹日。 4 如附表一編號4 丙○○共同犯洗錢防制法第十四條第一項之一般洗錢罪，處有期徒刑伍月，併科罰金新臺幣伍萬元，罰金如易服勞役，以新臺幣壹仟元折算壹日。